【裁判字號】    97,花訴,20
【裁判日期】    971030
【裁判案由】    竊盜等
【裁判全文】
臺灣花蓮地方法院刑事判決           97年度花訴字第20號
公  訴  人  臺灣花蓮地方法院檢察署檢察官
被      告  甲○○
上列被告因竊盜等案件，經檢察官聲請簡易判決處刑（97年度偵
字第952 號、97年度偵字第2542號），本院認不宜以簡易判決處
刑，改適用通常程序審理，嗣被告於準備程序進行中為有罪之陳
述，本院合議庭裁定改由受命法官獨任進行簡式審判程序，判決
如下：
    主  文
甲○○竊盜，處罰金新臺幣仟元，如易服勞役，以新臺幣壹仟
元折算壹日；又踰越安全設備竊盜，處有期徒刑陸月；又行使偽
造私文書，足以生損害於公眾及他人，處有期徒刑貳月，花蓮縣
新秀地區農會活期性存款取款憑條上偽造之「乙○○」、「古家
盛」之署押各壹枚均沒收。應執行有期徒刑柒月，併科罰金新臺
幣仟元，罰金如易服勞役，以新臺幣壹仟元折算壹日，花蓮縣
新秀地區農會活期性存款取款憑條上偽造之「乙○○」、「古家
盛」之署押各壹枚均沒收。
    事  實
一、甲○○基於意圖為自己不法所有，於民國97年2月7日上午10
    時40分許，在花蓮縣秀林鄉佳民村佳民12號後方養雞場，徒
    手竊取丙○○飼養之土雞1 隻，得手後正欲離去之際，為丙○○發覺而報警查獲。
二、甲○○另基於意圖為自己不法之所有，於97年4 月29日上午
    10時30分許，前往其前同居人乙○○位在花蓮縣秀林鄉佳民
    村佳民35號住處，見窗戶未上鎖，遂爬窗進入乙○○住處內
    （侵入住宅部分未據告訴），徒手竊取乙○○所有之戶口名
    簿、印章、身分證，乙○○之小孩古家盛設在花蓮縣新秀地
    區農會活期性存款簿、印章、身分證，古家欣之存款簿，及
    古家寶之健保卡、印章等物，得手後離去。
三、甲○○基於意圖為自己不法之所有及行使偽造私文書之犯意
    ，於97年4 月29日上午11時許，前往花蓮縣新秀地區農會信
    用部，盜用乙○○、古家盛2人之印章，並各蓋印文1枚在花
    蓮縣新秀地區農會活期性存款取款憑條上，偽造乙○○、古
    家盛辦理領取活期存款之意思表示之私文書，持向該農會信
    用部承辦人員行使之，致使該承辦人員陷於錯誤，而給付古
    家盛之存款新臺幣3 千元給甲○○，足以生損害於乙○○、
    古家盛之權益及花蓮縣新秀地區農會對其客戶存款資料管理
    之正確性。嗣於97年4 月29日下午某時許，乙○○返回上開
    住處發覺有異而報警處理，始查悉上情。
四、案經花蓮縣警察局新城分局報請臺灣花蓮地方法院檢察署檢
    察官偵查起訴。
    理  由
一、本件被告甲○○所犯均係死刑、無期徒刑、最輕本刑為3 年
    以上有期徒刑以外之罪，其於準備程序中就被訴事實為有罪
    之陳述，經受命法官告知簡式審判程序之旨，並聽取公訴人
    及被告之意見後，本院合議庭裁定改由受命法官獨任進行簡
    式審判程序，合先敘明。
二、上揭犯罪事實，迭據被告甲○○於警詢、檢察官偵查及本院
    調查、審理時均坦承不諱，核與被害人丙○○警詢指述、證
    人即被害人乙○○於警詢、偵查及本院審理時證述相符，且
    有贓物認領保管單、現場照片、古家盛之花蓮縣新秀地區農
    會活期存款簿影本、花蓮縣新秀地區農會活期性存款取款憑
    條影本、監視器翻拍照片在卷可證。足認被告之自白與事實
    相符，堪以採信。本案事證明確，被告犯行堪以認定，應依
    法論科。
三、核被告就犯罪事實一所為，係犯刑法第320條第1項竊盜罪；
    就犯罪事實二，按刑法第321條第1項第2 款所謂毀越門扇牆
    垣，係指毀損或超越及踰越門扇牆垣而言，與啟門入室者有
    別；又所謂其他安全設備，係指門扇牆垣以外之防閑設備而
    言，而窗戶具有防閑作用，非其家由此進出之門，自屬該條
    款所定之其他安全設備（最高法院52年度臺上字第711 號裁
    判、45年臺上字第1443號判例意旨參照），本件被告爬窗進
    入乙○○住處行竊，核其所為係犯刑法第321條第1項第2 款
    踰越安全設備竊盜罪（原簡易判決處刑書認此部分係涉犯刑
    法第320條第1項竊盜罪，顯有誤會，惟業經蒞庭公訴檢察官
    當庭變更起訴法條為刑法第321條第1項第2 款，本院不再援
    引刑事訴訟法第300 條變更起訴法條）；就犯罪事實三，被
    告所為係犯刑法第210條、第216條行使偽造私文書罪及刑法
    第339條第1項詐欺取財罪。被告就犯罪事實二，以一竊取行
    為，同時竊取被害人乙○○、古家盛、古家欣、古家寶所持
    有之物，係以一行為同時侵害數人之相同法益，依想像競合
    犯，從一重之刑法第321條第1項第2 款踰越安全設備竊盜罪
    處斷。又被告就犯罪事實三，偽造「乙○○」、「古家盛」
    印文之行為，係偽造私文書之階段行為，已為偽造私文書之
    行為所吸收，又偽造私文書之低度行為復為其行使之高度行
    為所吸收，均不另論罪。被告所犯行使偽造私文書罪及詐欺
    取財罪，係以一行為而觸犯二罪名，為想像競合犯，應依刑
    法第55條規定，從一重之行使偽造私文書罪處斷。被告就上
    開所犯刑法第320條第1項竊盜罪、第321條第1項第2 款踰越
    安全設備竊盜罪、刑法第216條、第210條行使偽造私文書罪
    等3 罪間，犯意各別，行為互異，應分論併罰。爰審酌被告
    擅自竊取被害人之物，所竊之物價值輕微，但所竊取之證件
    均屬重要證件，惟均已返還被害人，業據證人乙○○於本院
    審理時證述明確，且有贓物認領保管單1 份在卷可稽，對被
    害人所造成之損害已減輕，且被告盜領古家盛存款3 千元部
    分，被告業已賠償3 千元給乙○○、古家盛，又被害人乙○○表示願意原諒被告，業據證人即被害人乙○○於本院審理
    時證述明確，且被告本身領有中度智障手冊，有被告之中華
    民國身心障礙手冊影本1 份在卷可稽，其謀生較一般人不易
    等一切情狀，各量處如主文所示之刑，並定其應執行刑，且
    就罰金部分諭知易服勞役之折算標準。花蓮縣新秀地區農會
    活期性存款取款憑條上偽造之「乙○○」、「古家盛」之印
    文各1枚，均係屬偽造之印文，應依刑法第219條之規定予以
    沒收。
據上論斷，依刑事訴訟法第452條、第299條第1項前段、第273條
之1第1項，刑法第210條、第216條、第339條第1項、第320條第1
項、第321條第1項第2款、第55條、第51條第5款、第42條第3 項
、第219條，刑法施行法第1條之1第1項、第2 項前段，判決如主
文。
本案經檢察官孫源志到庭執行職務。
中    華    民    國    97    年    10    月    30    日
                  刑事第二庭    法  官  陳月雯
上列正本證明與原本無異。
如對本判決不服，應於送達後10日內，向本院提出上訴狀（上訴
狀應記載具體上訴理由並應抄附繕本）告訴人或被害人如對於本
判決不服者，應具備理由請求檢察官上訴，其上訴期間之計算係
以檢察官收受判決正本之日期為準。
以上正本證明與原本無異。
中    華    民    國    97    年    10    月    31    日
                                書記官
附錄本判決論罪之法律條文：
中華民國刑法第320條
（普通竊盜罪、竊佔罪）
意圖為自己或第三人不法之所有，而竊取他人之動產者，為竊盜
罪，處5年以下有期徒刑、拘役或5百元以下罰金。
意圖為自己或第三人不法之利益，而竊佔他人之不動產者，依前
項之規定
處斷。
前二項之未遂犯罰之。
中華民國刑法第321條
（加重竊盜罪）
犯竊盜罪而有左列情形之一者，處6月以上、5年以下有期徒刑：
一  於夜間侵入住宅或有人居住之建築物、船艦或隱匿其內而犯
    之者。
二  毀越門扇、牆垣或其他安全設備而犯之者。
三  攜帶兇器而犯之者。
四  結夥三人以上而犯之者。
五  乘火災、水災或其他災害之際而犯之者。
六  在車站或埠頭而犯之者。
前項之未遂犯罰之。
中華民國刑法第210條
（偽造變造私文書罪）
偽造、變造私文書，足以生損害於公眾或他人者，處5 年以下有
期徒刑。
中華民國刑法第216條
（行使偽造變造或登載不實之文書罪）
行使第210條至第215條之文書者，依偽造、變造文書或登載不實
事項或使登載不實事項之規定處斷。


司法院資訊處製作；財團法人民間司法改革基金會備份。
